【裁判字號】    95,小上,37
【裁判日期】    950706
【裁判案由】    侵權行為損害賠償
【裁判全文】
臺灣板橋地方法院民事裁定              95年度小上字第37號
上  訴  人  甲○○
被上訴人    富邦產物保險股份有限公司
法定代理人  乙○○
右當事人間請求侵權行為損害賠償事件，上訴人對於中華民國95
年5 月17日本院板橋簡易庭95年度板小字第1658號第一審判決提
起上訴，本院裁定如左：
    主      文
上訴駁回。
第二審訴訟費用新台幣壹仟伍佰元由上訴人負擔。
    理      由
一、按對於小額程序之第一審判決之上訴，非以其違背法令為理
    由，不得為之，民事訴訟法第436條之24第2項定有明文。依
    同法第436條之32第2項準用同法第468條、第469條第1款至
    第5款之規定，判決不適用法規或適用不當，為違背法令；
    判決有同法第469條第1款至第5款情形之一者，為當然違背
    法令。是當事人對於小額程序之第一審判決提起上訴，如以
    判決有民事訴訟法第四百六十八條規定不適用法規或適用法
    規不當為理由者，其上訴狀或理由書應有具體之指摘，並揭
    示該法規之條項或其內容。若係成文法以外之法則，應揭示
    該法則之旨趣。倘為司法院解釋或最高法院之判例，則應揭
    示該判解之字號或其內容。如以民事訴訟法第469條第1款至
    第5款情形為理由時，其上訴狀或理由書，應揭示合於該條
    款之事實。上訴狀或理由書如未依此項方法表明，或其所表
    明者，顯與上開法條規定之情形不相合時，即難認已對小額
    程序第一審判決之違背法令有具體之指摘，其上訴自難認為
    合法。
二、本件上訴人係對於小額訴訟之第一審判決提起上訴，核其上
    訴理由狀稱：被上訴人主張係上訴人所駕駛之車輛追加訴外
    人賴介毅駕駛之車輛再追撞被上訴人所承保由訴外人黃啟展
    駕駛車號0061-FF 之車輛，然當時車輛為行進當時，自不應
    由上訴人負全部之賠償責任，原判決顯有違誤，況上訴人經
    濟因素，請求分期給付云云。
三、按汽車在同一車道行駛時，除擬超越前車外，後車與前車之
    間應保持隨時可以煞停距離，道路交通安全規則第94條第1
    項定有明文，依當時天候、視距、路況均屬良好，有道路交
    通事故調查表可憑，並無不能注意情形，上訴人應注意能注
    意而未注意，致未保持隨時可以煞停之安全距離，而生追撞
    ，顯有過失。依訴外人賴介毅於於上開警訊時已供稱「當時
    由南往北行駛於內側車道上，至肇事地點時，因前方車輛突
    然緊急煞車，我見前方煞車也跟著踩煞車，在煞車減速的同
    時，我的車尾就被後方一部BT-6757 號自小客車（即上訴人
    所駕駛車輛）追撞上來，當時感覺好像車尾被抬起來，整個
    車輛停不來，就再往前推撞前車0061-FF （即系爭承保車輛
    ）之尾部而肇事。是依訴外人賴介毅上開所述，明顯係上訴
    人先追撞訴外人賴介毅車輛後，導致訴外人賴介毅車輛再追
    撞被上訴人承保車輛甚明，上訴人於警訊時亦自承「當時車
    行速度緩慢，我見HX-9187 號車（即訴外人賴介毅所駕駛車
    輛）起步行駛，我車也起步行駛，但前方HX - 9187 號車又
    煞車停車，我車煞車不及追撞HX- 9187號車肇事。」，並未
    陳明係訴外人賴介毅所駕駛車輛有何先行追撞系爭承保車輛
    之情形，上訴人雖於上開警訊事後補述「其有聽到前方有撞
    擊聲，但不確定那台車的撞擊聲」，但案重初供，上訴人所
    辯已難盡信。且縱認上訴人所辯係訴外人賴介毅所駕駛車輛
    係先撞及被上訴人承保車輛為真，但上訴人再行追撞後亦會
    造成訴外人賴介毅所駕駛車輛往前推撞原告承保車輛而使之
    再次受撞擊，而同時更加受損，且其兩者受損範圍已不可分
    ，被上訴人上開追撞之駕駛過失行為並與被上訴人承保車輛
    受損有相當因果關連性，上訴人與訴外人賴介毅顯亦屬共同
    侵權行為人，上訴人依民法第185 條第1 項規定亦須連帶負
    損害賠償責任，上訴人所辯被上訴人承保車輛受損與其無因
    果關係，其無須負賠償責任云云，自非可採。是被告駕駛過
    失行為，亦足堪認定。從而，原判決認為被上訴人基於侵權
    行為及保險代位之法律關係，請求上訴人給付修理費37,656
    元及其法定遲延利息，並無適用法則不當之情事，上訴人對
    原判決之指摘並非有據。此外，上訴人並未具體指出原審判
    決尚有如何違背法令情事，更未指明原審判決所違反之法令
    條項或其內容以及依訴訟資料有何判決違背法令之具體事實
    ，參諸前開說明，自不得謂已合法表明上訴理由，從而本件
    上訴，顯難認為合法，應予駁回。
四、依民事訴訟法第436條之32第2項、第444條第1項前段、第95
    條、第78條，裁定如主文。
中    華    民    國    95    年    7     月    6     日
                        民 事 第三庭
                                 審判長法官  邱靜琪
                                 法      官  何君豪
                                 法      官  劉以全
以上正本係照原本作成
本裁定不得抗告
中    華    民    國    95    年    7     月    7     日
                                 書  記  官  蘇哲男


司法院資訊處製作；財團法人民間司法改革基金會備份。
